【裁判字號】    97,抗,594
【裁判日期】    970619
【裁判案由】    聲請定其應執行刑
【裁判全文】
臺灣高等法院刑事裁定                   97年度抗字第594號
抗  告   人
即 受 刑 人 甲○○
上列受刑人因定其應執行刑案件，不服台灣新竹地方法院九十七
年度聲字第四○二號，中華民國九十七年四月三十日第一審裁定
（聲請案號：台灣新竹地方法院檢察署九十七年度執聲字第二四
七號），提起抗告，本院裁定如下：
    主  文
抗告駁回。
    理  由
一、原裁定略以：受刑人甲○○因犯竊盜、毒品危害防制條例等
    案件，經原審先後各判處如附表所示之刑，均經分別確定在
    案，茲檢察官依刑事訴訟法第四百七十七條第一項之規定，
    以犯罪事實最後判決之法院之檢察官，聲請定其應執行之刑
    ，經審核認聲請為正當，裁定其應執行有期徒刑一年二月。
二、抗告意旨略以：「…受刑人如附表所示之犯行，時間上密接
    ，完全是因為吸毒且遭到暴力份子脅迫所引起的竊盜行為，
    竊盜的物品並不貴重，如鐵門、機車、電纜線、檳榔攤等，
    事後都與被害人達成和解…最重要的是，受刑人已完全戒除
    吸毒的惡習，絕不可能再犯竊盜犯行…請鈞院…從輕量處，
    令受刑人能有易科罰金的機會，或是較短的刑期，可以早日
    出獄照顧高齡的祖父母及將生產的妻子。否則受刑人入監服
    刑，卻讓家人失去依靠，因人犯錯，卻讓家人承擔痛若，受
    刑人實在不知道該說什麼才好，不得已提起本抗告，請…鈞
    院憐憫，若能縮短刑期或是易科罰金以代入獄，給予自新機
    會，讓受刑人能稍盡人夫、為人父及為人子孫的義務與責任
    …末查受刑人於九十六年四月十九日繳納罰金（新台幣）十
    八萬三千元，就台灣新竹地方法院九十五年度竹東簡字第一
    六四號竊盜案件判處有期徒刑六月…九十六年度易字第六十
    八號盜案件，因合於減刑條件…合併定應執行有期徒刑六月
    ，同時執行完畢…」等語。
三、按刑法第五十一條規定，數罪併罰，分別宣告其罪之刑，依
    左列各款定其應執行者：…五、宣告多數有期徒刑者，於各
    刑中之最長期以上，各刑合併之刑期以下，定其刑期。但不
    得逾二十年。…同法第五十三條規定，數罪併罰，有二裁判
    以上者，依第五十一條之規定，定其應執行之刑。次按，「
    定執行刑之立法意旨，一方面為執行刑之便利，他方面係為
    受刑人之利益」（最高法院八十四年度台非字第四五二號判
    決意旨參照），且法律上屬於自由裁量事項，非概無法律性
    拘束，係於法律一定外部性界限內（以定執行刑言，即不得
    違反刑法第五十一條之規定），使法官具體選擇適當處理，
    因此裁量時須符合適用法規目的，受法律秩序理念指導，此
    即自由裁量內部性界限，則關於定應執行之刑，如符內部性
    界限拘束，即屬自由裁量合法行使範圍（最高法院八十年度
    台非字第四七三號判決意旨參照）。
四、經查，本件受刑人所犯如附表編號一至六所示各罪，先後判
    處如附表所示之刑，均經分別確定在案，其中附表編號一、
    二所示之罪，經原審九十六年度聲減字第一九七一號裁定應
    執行有期徒刑六月確定，附表編號三、四所示之罪，經原審
    九十六年度訴字第三六○號判決判處應執行有徒四月又十五
    日確定，附表編號五、六所示之罪，經原審九十六年度易字
    第四○五號判決判處應執行有期徒刑五月確定，有原審法院
    九十六年度聲減字第一九七一號裁定、九十六年度訴字第三
    六○號判決、九十六年度易字第四○五號判決及本院被告全
    國前案紀錄表可稽；嗣經檢察官聲請定其應執行之刑，原審
    法院經審核卷證結果，認其聲請為正當，依刑事訴訟法第四
    百七十七條第一項、刑法第五十三條、第五十一條第五款規
    定，裁定其應執行刑為應執行有期徒刑一年二月。其所定應
    執行刑係於各宣告刑中之刑期最長－有期徒刑四月，各刑合
    併－有期徒刑一年四月又十五日以下之範圍內，且原審裁定
    所定應執行刑亦未逾越各該確定判決原已定執行刑，均符合
    外部性界限及內部性界限。至已執行部分自不能重複執行，
    應由檢察官於指揮執行時扣除之，此與定應執行之刑之裁定
    無涉（最高法院八十二年度台抗字第三一三號裁定參照）。
    原審裁定經核即無不合，受刑人執上開抗告意旨指摘原審裁
    定不當，尚難認有理由，應予駁回。
五、據上論結，應依刑事訴訟法第四百十二條，裁定如主文。
中    華    民    國    97    年    6     月    19    日
                  刑事第十三庭  審判長法  官  曾德水
                                      法  官  梁耀鑌
                                      法  官  林婷立
以上正本證明與原本無異。
如不服本裁定，應於收受送達後五日內向本院提出抗告狀。
                                      書記官  王增華
中    華    民    國    97    年    6     月    19    日
附表：
 ┌───┬──┬───┬────┬────────┬─────┐
 │編 號 │罪名│宣告刑│犯罪日期│ 最後事實審法院 │ 宣判日期 │
 │      │    │      │        ├────────┼─────┤
 │      │    │      │        │ 案          號 │ 確定日期 │
 ├───┼──┼───┼────┼────────┼─────┤
 │      │竊盜│有期徒│95年8月 │台灣新竹地方法院│95年9月21 │
 │  一  │    │刑6月 │19日。  ├────────┤日        │
 │      │    │，減為│        │95年度竹東簡字第├─────┤
 │      │    │有期徒│        │164號           │95年10月23│
 │      │    │刑3月 │        │96年度聲減字第  │日        │
 │      │    │。    │        │1971號          │          │
 ├───┼──┼───┼────┼────────┼─────┤
 │      │竊盜│有期徒│95年9月9│台灣新竹地方法院│96年6月21 │
 │  二  │    │刑6月 │日。    ├────────┤日        │
 │      │    │，減為│        │96年度易字第68號├─────┤
 │      │    │有期徒│        │96年度聲減字第  │96年7月17 │
 │      │    │刑3月 │        │1971號          │日        │
 │      │    │。    │        │                │          │
 ├───┼──┼───┼────┼────────┼─────┤
 │      │毒品│有期徒│95年9月4│台灣新竹地方法院│96年8月17 │
 │  三  │危害│刑6月 │日。    ├────────┤日        │
 │      │防制│，減為│        │96年度訴字第360 ├─────┤
 │      │條例│有期徒│        │號              │96年8月17 │
 │      │（施│刑3月 │        │                │日        │
 │      │用第│。    │        │                │          │
 │      │1級 │      │        │                │          │
 │      │毒品│      │        │                │          │
 │      │）  │      │        │                │          │
 ├───┼──┼───┼────┼────────┼─────┤
 │      │毒品│有期徒│95年9月4│台灣新竹地方法院│96年8月17 │
 │  四  │危害│刑3月 │日。    ├────────┤日        │
 │      │防制│，減為│        │96年度訴字第360 ├─────┤
 │      │條例│有期徒│        │號              │96年8月17 │
 │      │（施│刑1月 │        │                │日        │
 │      │用第│又15日│        │                │          │
 │      │2級 │。    │        │                │          │
 │      │毒品│      │        │                │          │
 │      │）  │      │        │                │          │
 ├───┼──┼───┼────┼────────┼─────┤
 │      │竊盜│有期徒│95年9月3│台灣新竹地方法院│96年8月27 │
 │  五  │    │刑8月 │日。    ├────────┤日        │
 │      │    │，減為│        │96年度易字第405 ├─────┤
 │      │    │有期徒│        │號              │96年8月27 │
 │      │    │刑4月 │        │                │日        │
 │      │    │。    │        │                │          │
 ├───┼──┼───┼────┼────────┼─────┤
 │      │竊盜│有期徒│95年9月4│台灣新竹地方法院│96年8月27 │
 │  六  │    │刑4月 │日。    ├────────┤日        │
 │      │    │，減為│        │ 96年度易字第405├─────┤
 │      │    │有期徒│        │ 號             │96年8月27 │
 │      │    │刑2月 │        │                │日        │
 │      │    │。    │        │                │          │
 └───┴──┴───┴────┴────────┴─────┘


司法院資訊處製作；財團法人民間司法改革基金會備份。
